臺灣高雄地方法院民事判決　九十三年親字第一二六號
　　原　　　告　　甲○○
　　訴訟代理人　　丙○○
　　被　　　告　　乙○○
　　兼法定代理人　丁○○
右當事人間否認子女事件，本院於民國九十三年九月二十九日言詞辯論終結，判決如
左：
    主      文
確認被告乙○○（男，民國○○年○月○日生，身分證統一編號：Ｚ0000000
00號）非原告與被告丁○○之婚生子。
訴訟費用由被告負擔。
    事實及理由
一、原告主張：原告與被告丁○○原為夫妻，嗣於民國八十三年一月十八日離婚並辦
    妥離婚登記。惟被告丁○○於七十三年五月間即離家出走後，未曾返家，而與原
    告分居至今。被告丁○○於離家期間，自訴外人林聰海受胎而於八十年八月一日
    生下被告乙○○，然原告對此並未知情，嗣因行政院國軍退除役官兵輔導委員會
    高雄榮民服務處於九十三年八月間打電話關心原告生活狀況，原告始知被告丁○
    ○在外生子之事。由於原告迄於八十三年一月十八日始與被告丁○○辦理離婚登
    記，被告乙○○依法推定為原告與被告丁○○之婚生子，然被告乙○○實為被告
    丁○○與訴外人林聰海所生，爰依民法第一千零六十三條第二項之規定提起本訴
    ，請求確認被告乙○○非原告與被告丁○○所生之婚生子等語。
    被告則以：被告丁○○自七十三年五月間離家後，未曾再與原告聯絡，被告乙○
    ○確非被告丁○○與原告所生之子，且被告丁○○未曾將被告乙○○出生之事告
    知原告等語資為抗辯。
二、按妻之受胎，係在婚姻關係存續中者，固推定其所生子女為婚生子女；惟該推定
    ，如夫妻之一方能證明妻非自夫受胎者，得於知悉子女出生之日起一年內提起否
    認之訴，此觀民法第一千零六十三條第一項、第二項規定自明。
三、查原告主張被告丁○○自七十三年五月間離家後，即未曾返家，且未曾告知被告
    乙○○之事，直至九十三年八月間，原告始由行政院退除役官兵輔導委員會高雄
    榮民服務處人員得知被告乙○○出生之事實，為被告所不爭執，堪信為真實。原
    告既係於九十三年八月間始知被告乙○○出生之事，則其於九十三年九月十四日
    提起本件訴訟，尚屬於知悉子女出生之日起一年內之法定期間起訴，合先敘明。
四、原告主張之前揭事實，業據其提出戶籍謄本、行政院高雄榮民總醫院過敏免疫風
    濕科親子鑑定報告書各一份為證，且為被告所不爭執，而原告所提出之上開親子
    鑑定報告書確實載明：「根據以上血型及十六組基因位點的分析結果皆無法排除
    被告乙○○與訴外人林聰海之親子關係。本件親子關係機率為百分之九九點00
    000000。」，本院斟酌上開證據為調查結果，認原告主張之事實，堪信為
    真正。綜上，被告乙○○既非被告丁○○自原告受胎所生之子，則原告依民法第
    一千零六十三條第二項之規定，訴請確認被告乙○○非原告與被告丁○○之婚生
    子，即有理由，應予准許。
五、訴訟費用負擔之依據：民事訴訟法第七十八條、第八十五條第一項前段。
中　　　華　　　民　　　國　　九十三　　年　　　十　　　月　　十三　　　日
                              臺灣高雄地方法院家事法庭
~B法　　　官　黃悅璇
右為正本係照原本作成
如對本判決抗告須於判決送達後二十日內向本院提出上訴狀
中　　　華　　　民　　　國　　九十三　　年　　　十　　　月　　十三　　　日
~B法院書記官　王治華
